臺灣彰化地方法院民事裁定　100年度消債抗字第19號
抗　告　人　鄧珮蓁原名：鄧金.
上列抗告人因消費者債務清理事件聲請更生，不服本院民國100
年9月30日100年度事聲字第85號廢棄更生方案認可之裁定，提起
抗告，本院合議庭裁定如下：
    主      文
抗告駁回。
抗告程序費用新臺幣壹仟元由抗告人負擔。
    理      由
一、抗告意旨略以：（一）抗告人提出之離婚協議書上雖記載二
    名子女由父監護撫養，但事實上抗告人仍需多少要為子女付
    出一些生活支出，繕食費僅寫新台幣（下同）5,000元，已
    經儘量緊縮節食。（二）抗告人每月販售產品之成本為15,
    000元是取大約平均值，附有進貨單為憑，先前僱請員工經
    營翊婷生活館而後轉為個人工作室（未僱用員工），雖經營
    生活館之規模縮減，惟每月支出租金、水電費、電話費等未
    相對減少是因為抗告人住在工作地方，如果抗告人另承租他
    地，支出恐更多云云。
二、本院得心證之理由，除引用原審裁定所載之理由所示外，另
    補充如下：
 （一）抗告人雖主張每月多少需支出之子女生活支出等語。惟
       抗告人於民國（下同）100年3月29日本院司法事務官詢
       問時陳稱：「（妳女兒現在是誰在扶養？）前夫負擔，
       但是大女兒及小女兒每個禮拜六會至我那邊吃飯...，所
       以會支出他們繕食費...。」，卻於100年4月7日提出財
       產及收入狀況報告書列出支出除有繕食費外，另列有二
       名未成年女兒撫養費每月3,000元（參見司執消債更卷頁
       第272頁），抗告人是否負擔撫養費用，前後所述已有不
       符。況且，抗告人已在上開報告書所列繕食費之支出係
       連同抗告人自己及小女兒每日及女兒假日來訪所需繕食
       費用每月5,000元，又於本件抗告主張多少支出子女生活
       費，此部分亦未見抗告人提出相關憑據，是抗告人前後
       相歧異之主張，顯有矛盾之虞，實難採信。
 （二）再者，抗告人之營業從規模較大需僱用員工而縮減成個
       人較小之個人工作室營業，然而未見抗告人另覓較符合
       個人工作室之營業場所，以利於減少多餘之租金支出，
       況抗告人現今居住於該營業場所，如另覓其他規模較小
       營業場所，亦難謂不可居住在規模較小之營業場所。如
       此，勢必可以減輕龐大租金之支出，提高清償之金額，
       抗告人竟捨此而不為，任令每月支出之費用均維持在先
       前較大營業規模之支出額度，顯有不妥。
三、綜上，本件抗告人於本院99年度司執消債更字第39號案件所
    提出之更生方案，司法事務官認無消費者債務清理條例第63
    條、第64條第2項之事由而予以認可，債權人萬泰商業銀行
    股份有限公司、遠東國際商業銀行股份有限公司對司法事務
    官認可其更生方案之裁定聲明異議，原裁定以抗告人呈報支
    出未合理說明之情形，更生方案尚有詳實調查及重新審酌之
    必要，應依抗告人實際及合理支出之情形，另行酌定公允、
    適當、可行之更生方案為由，廢棄原更生認可裁定，並無違
    誤。抗告意旨指摘原裁定不當，求予廢棄，為無理由，應予
    駁回。
四、據上論結，本件抗告為無理由，依消費者債務清理條例第15
    條，民事訴訟法第495條之1第1項、第449條第1項、第95條
    、第78條，裁定如主文。
中    華    民    國  100    年    12    月    21    日
                    民事第二庭審判長法  官   李言孫
                                    法  官   陳弘仁
                                    法  官   蔡家瑜
以上正本係照原本作成。
本裁定僅得以適用法規顯有錯誤始可再抗告。
中    華    民    國  100    年    12    月    22    日
                                    書記官   林曉汾